# 请教陈老师，关于影视业务前期费用的账务处理

提问人：橙子凳子 时间：2019-09-19 15:52:12
陈老师好 @chenyiwei
想请教陈老师，关于影视业务前期费用（比如：市场调研、演员海选、拟定剧本、内容推演、初步预算编制等等）的入账科目，应当计入哪个科目。
对于自用 + 授权用途的影视作品制作成本，采用 IAS 38，资本化后确认为 “无形资产”。那么在资本化之前所发生的前期费用是否应该计入研发费用呢？
但是有不同观点认为应当确认为销售费用，理由是拍摄影视作品不应当会有研发费用。我觉得这个理由站不住脚，先不论 IAS 38，单从销售费用的核算范围来看，是核算企业销售商品提供劳务过程中发生的各种费用。而拍摄影视作品的前期费用明显不属于这个范围。
期待陈老师的答复，谢谢！

回答人：chenyiwei
个人理解可以参照研发支出的核算模式，相当于这些支出都属于研究阶段（类比），故发生时计入管理费用处理。